臺灣高等法院民事裁定　　　　　　　　　 96年度抗字第869號
抗　告　人　名檠科技股份有限公司
法定代理人　甲○○
上列抗告人與相對人永丞有限公司間假扣押事件，對於中華民國
96年4月30日臺灣桃園地方法院96年度全聲字第45號裁定，提起
抗告，本院裁定如下：
    主  文
抗告駁回。
抗告費用由抗告人負擔。
    理  由
一、按假扣押之原因消滅或其他命假扣押之情事變更者，債務人
    得聲請撤銷假扣押裁定，民事訴訟法第531條第1項定有明文
    。而該稱之「假扣押之原因消滅」者，係指債權人於聲請假
    扣押時，所主張假扣押之原因，已無日後不能強制執行或甚
    難執行之虞等。又該所謂「其他命假扣押之情事變更」者，
    則指債權人依假扣押保全執行之請求已歸消滅，或經本案判
    決予以否認，或已喪失其請求假扣押之權利等情形而言（最
    高法院92年度台抗字第76號、88年度台抗602號、88年度台
    抗字第217號、86年度台抗字第148號、83年度台抗217號、
    76年度台抗字第338號裁定意旨參照）。
二、抗告人主張雖略以：抗告人與相對人間94年度裁全字第8455
    號假扣押事件，經原法院裁定准許在案。相對人就假扣押所
    欲保全之請求，於原法院提起95年度訴字第811號給付承攬
    報酬訴訟（下稱前訴訟案），茲兩造已進入實體訴訟程序，
    因可歸責於相對人之事由，經合法通知，無正當理由連續二
    次未到庭，依法視同撤回本案。雖相對人嗣後再行起訴，而
    起訴訟標的亦仍本於承攬關係，然起訴之聲明已有變更，前
    起訴標請求為新台幣（下同）339萬1,395元，現則變更為
    356萬8,464元，所憑之證據亦不相同，原命假扣押之情事顯
    有變更。是相對人聲請假扣押之原因已消滅，已無繼續假扣
    押之必要，爰依民事訴訟法第530條第1項規定，聲請撤銷上
    開假扣押裁定云云。惟查：
    (一)抗告人固以相對人於原法院所提前訴訟案已於民國96年1
      月10日視為相對人撤回該訴訟，認相對人聲請假扣押之原
      因已消滅。惟相對人針對本件假扣押所欲保全之請求業於
      96年1月29日再於原法院提起96年度訴字第170號（下稱後
      訴訟案），且該訴訟標的仍本於承攬關係請求之事實，亦
      為抗告人所自承（見本院卷第6頁之抗告狀），則尚難據
      認相對人於聲請本件假扣押時所主張之假扣押原因已消滅
      。
    (二)縱相對人於後訴訟案起訴請求範圍已由356萬8,464元變更
      為339萬1,395（前訴訟案之訴訟標的金額應為356萬
      8,464元《見原法院卷第6頁之辦案進行簿》，則後訴訟案
      之標的金額應係縮減為339萬1,395元，抗告人恐係將前後
      訴訟標的金額倒置《見本院卷第6頁之抗告狀》），然前
      後二訴訟案之請求權基礎均為給付承攬報酬，則相對人所
      提起之後訴訟案內容，仍屬與其聲請假扣押所保全之請求
      具有同一性，尚不因相對人起訴請求之訴訟標的金額變更
      、或所提證物不盡相同，遽認相對人依假扣押保全執行之
      請求已歸消滅，或經本案判決予以否認，或已喪失其請求
      假扣押之權利，而有命假扣押之情事變更情形存在。揆諸
      前揭法理，抗告人就相對人是否已無日後不能強制執行或
      甚難執行，或對相對人依假扣押保全執行之請求已歸消滅
      、經本案判決予以否認、或已喪失其請求假扣押權利之之
      事由存在，另為說明或舉證，則其依民事訴訟法第530條
      第1項規定提起本件聲請，即屬無據。原法院駁回其撤銷
      假扣押之聲請，並無不合；抗告意旨仍執前詞聲明廢棄，
      為無理由，應駁回其抗告。
三、據上論結，本件抗告為無理由，爰裁定如主文。
中　　華　　民　　國　　96　　年　　6 　　月　　25　　日
                  民事第七庭
                      審判長法　官  鄭三源
　　　　　　　　　　　      法　官　周美月
　　　　　　　　　　　      法　官　王聖惠
正本係照原本作成。
本裁定除以適用法規顯有錯誤為理由，並經本院許可外，不得再
抗告。如提起再抗告，應於收受後10日內委任律師為訴訟代理人
向本院提出再抗告狀。並繳納再抗告費新台幣１千元。
中　　華　　民　　國　　96　　年　　6 　　月　　26　　日
　　　　　　　　　　　　　　書記官  陳樂觀
